臺灣屏東地方法院刑事判決　　　　　　　　　　　　　九十三年度訴緝字第一二號
　　公　訴　人　臺灣屏東地方法院檢察署檢察官
　　被　　　告　乙○○
右列被告因違反懲治走私條例案件，經檢察官提起公訴（八十九年度偵字第四五五六
、九十年度偵字第一五八○號），本院合議庭裁定改以簡式審判程序審理，茲判決如
左：
     主  文
乙○○共同運送私運管制物品進口逾公告數額之走私物品，處有期徒刑捌月。
     事  實
一、乙○○尚無前科，與周萬海、黃建仁（已據本院判刑確定）及不詳年籍綽號「黑
    仔」、「伍佰」及「兔仔」之成年男子，基於共同運送私運管制物品進口逾公告
    數額之走私物品之犯意聯絡，並僱請王敏束、莊文成（王敏束、莊文成部分已據
    台灣高等法院高雄分院判刑確定）及其他不詳姓名之人擔任搬運洋菸工，於民國
    八十九年八月六日下午八時五十分許，在屏東縣車城鄉四重溪出海口附近，含上
    開人等現場約三十餘人，而共同將Davidoff、Silver Starlet、Morlboro、
    Seven Star、Mild Seven、峰等品牌，總計十二萬六千六百包之洋菸，自竹筏接
    駁上岸，並搬離岸邊至鄰近樹林內而由乙○○向不知情之潘秀慧所借得之車號Ｗ
    Ｊ─四六五七號小貨車上。旋為海巡署南部地區巡防局查緝，而當場逮捕王敏束
    、莊文成二人，並扣得上開未稅走私洋菸，並據其所持行動電話通聯紀錄而循線
    查獲黃建仁、乙○○等人。
二、案經海巡署南部地區巡防局屏東機動查緝隊報請臺灣屏東地方法院檢察署檢察官
    偵查起訴。
      理  由
壹、程序方面：
    按本件被告所犯係死刑、無期徒刑、最輕本刑為三年以上有期徒刑以外之罪，其
    於準備程序就前揭被訴事實為有罪之陳述，經受命法官告知簡式審判程序之旨，
    並聽取其與公訴人之意見後，本院認無不得或不宜改依簡式審判程序進行之處，
    爰依刑事訴訟法第二百七十三條之一第一項，裁定本件改依簡式審判程序進行，
    合先敘明。
貳、實體方面：
一、右揭犯罪事實，業據被告乙○○於本院審理時供承不諱，核與同案被告王敏束、
    莊文成、黃建仁於警訊及本院審訊時所述搬運走私洋菸情節、證人即海巡署南部
    地區巡防局屏東機動查緝隊查緝員郭志雄證述本件查緝經過等節相符，此外，復
    有扣案洋煙暨扣押物品表一紙及現場車號ＷＪ─四六五七號小貨車暨其上袋裝洋
    煙照片三張在卷可考（見偵查卷第六十頁）。又查本件扣案之菸類為Davidoff
    、Silver Starlet、Morlboro、Seven Star、Mild Seven、峰等品牌，均非國產
    ，顯係自國境外輸入進口。且上開扣案未稅洋煙之完稅價格為一百九十萬零三百
    四十五元一節，亦經財政部關稅局高雄分局鑑定無誤，有該局關緝字第九００六
    ０三二二號鑑定函一紙在卷可憑。堪認被告運送之扣案未稅洋煙確為懲治走私條
    例第二條、第三條所定之走私物品。被告之自白乃與事實相符。本件事證已臻明
    確，被告犯行洵堪認定。
二、核被告所為，係犯懲治走私條例第三條第一項之運送走私物品罪等。又被告與黃
    建仁、周萬海、王敏束、莊文成及綽號「黑仔」、「伍佰」、「兔仔」等其餘多
    名不詳姓名之成年男子間，就運送走私物品罪部分有犯意連絡，及行為分擔，為
    共同正犯。至被告行為後，行政院於九十年十二月二十七日修正公布，將私運政
    府管制物品進口之菸類刪除，惟依最高法院五十一年台上字第一五九號判例之意
    旨，此部分之刪除乃屬事實問題，非法律變更，尚無刑事訴訟法第三百零二條第
    四款所定犯罪後法律已廢止其刑罰規定之適用。惟因懲治走私條例第三條第一項
    業經立法院三讀通過修正，並於九十一年六月二十六日經總統公布施行，於同年
    月二十八日起生效，新法修正為「運送、銷售或藏匿前條第一項之走私物品者，
    處五年以下有期徒刑，拘役或科或併科新臺幣一百五十萬元以下罰金。」其法定
    刑較修正前懲治走私條例第三條第一項為重，依刑法第二條第一項但書之規定，
    自應適用有利於被告之修正前懲治走私條例第三條第一項之規定。審酌被告尚無
    前科，有台灣高等法院被告全國前案註記表一紙在卷為憑，其犯罪之動機係貪一
    己私利、對國家經濟有所影響，運送數量不少，犯後潛逃，經通緝始到案，及犯
    後坦承犯行，態度良好，深自悔過等一切情狀，量處如主文所示之刑，扣案之洋
    煙十二萬六千六百包，係被告乙○○及其共犯所有，然已經屏東地方法院檢察署
    執行沒收之處分，並由台灣菸酒股份有限公司執行沒收銷毀，有該署甲○輝敬九
    一執他一四三二號第二零四九二號函及該公司九十二年四月三日沒收物品銷毀明
    細表一份在卷足考，扣案物顯已滅失不存在，爰不再依刑法第三十八條第一項第
    三款宣告沒收。
據上論斷，應依刑事訴訟法第二百九十九條第一項前段，第二百七十三條之一第一項
，修正前懲治走私條例第三條第一項、第十一條，刑法第二條第一項但書、第二十八
條，罰金罰鍰提高標準條例第一條前段、第二條，判決如主文。
本案經檢察官蔡榮龍到庭執行職務。
中      華      民      國      九十三      年      五    月    十二    日
                                   臺灣屏東地方法院刑事第四庭
                                          法  官  簡志瑩
右正本證明與原本無異。
如不服本判決應於收受本判決送達後十日內向本院提出上訴書狀，其未敘述上訴理由
者，並得於提起上訴後十日內向本院補提理由書狀（均須按他造當事人之人數附繕本
 ）「切勿逕送上級法院」
                                          書記官  薛慧茹
中      華      民      國      九十三     年      五    月    十二   日
